臺灣基隆地方法院民事裁定　
111年度小上字第23號
上  訴  人
即  被  告  王新民  
被  上訴人
即  原  告  旺旺友聯產物保險股份有限公司


法定代理人  劉自明  
上列當事人間損害賠償事件，上訴人對於民國111年5月12日本院
基隆簡易庭111年度基小字第630號第一審判決提起上訴，本院第
二審合議庭裁定如下：
    主  文
上訴駁回。
第二審訴訟費用新臺幣壹仟伍佰元由上訴人負擔。
    理  由
一、按對於小額程序之第一審裁判上訴，非以其違背法令為理由
    ，不得為之；上訴狀內應記載上訴理由，表明原判決所違背
    之法令及其具體內容，或依訴訟資料可認為原判決有違背法
    令之具體事實，民事訴訟法第436條之24第2項、第436條之2
    5分別定有明文。又所謂判決違背法令，上訴人如以原判決
    有不適用法規或適用不當為上訴理由時，其上訴狀或理由書
    應有具體之指摘，並揭示該法規之條項或其內容，若係成文
    法以外之法則，應揭示該法則之旨趣，倘為司法院解釋，則
    應揭示該解釋之字號或其內容；如依民事訴訟法第469條所
    列各款事由提起第三審上訴者，其上訴狀或理由書應揭示合
    於該條款之事實。倘上訴狀或理由書如未依上述方法表明，
    或其所表明者與上開法條規定不合時，即難認為已合法表明
    上訴理由，並對第一審判決之違背法令有具體之指摘，其上
    訴自非合法，最高法院67年台上字第2876號、70年台上字第
    2027號、71年台上字第314號均著有判決可稽。當事人對於
    小額程序第一審判決提起上訴時，如未依上述方法表明，或
    其所表明者與上開法條規定不相合時，即難認為已合法表明
    上訴理由，其上訴自非合法，第二審法院應依民事訴訟法第
    436條之32第2項準用第444條第1項前段之規定，以裁定駁回
    之。
二、本件上訴意旨略以：上訴人前於民國109年2月27日下午3時1
    5分左右，駕駛車牌號碼000-0000號營業用小客車（下稱上
    訴人車輛），沿新北市瑞芳區逢甲路由基隆往瑞芳方向車道
    行駛，於行經逢甲路333號前，不慎與對向車道由被上訴人
    所承保、訴外人李昀臻所有，並由訴外人許智維駕駛之車牌
    號碼0000-00號自用小客車（下稱系爭車輛）發生擦撞，致
    上訴人車輛及系爭車輛之後視鏡均受有損害，而非系爭車輛
    左側車身受損。本件交通事故並非肇因於上訴人會車時疏未
    注意安全間隔及跨越行車分向線，而係上訴人與許智維均有
    駕駛過失所致，上訴人對新北市政府警察局道路交通事故初
    步分析研判表所載之肇事原因尚有疑義，應依公路法規定申
    請車禍肇責鑑定以釐清肇事責任。復觀諸被上訴人提出超級
    汽車有限公司、捷宇汽車材料有限公司之三聯式統一發票，
    其上所載「汽材」、「工資」之金額分別為新臺幣（下同）
    2,900元、4,900元，顯有不符，為此提起上訴。
三、本件上訴人前揭上訴理由，僅係針對原審關於系爭車輛之受
    損範圍、賠償金額，以及上訴人對於本件車禍事故之發生有
    無過失責任之事實認定有所爭執，俱未表明原判決所違背之
    法令及其具體內容，任指原判決不當，請求廢棄原判決，而
    未依前揭意旨具體說明有如何不適用法規或適用不當之處，
    並揭示該法規之條項或其內容之事實，難認對該判決之如何
    違背法令已有具體指摘，揆諸前開說明，自不得謂已合法表
    明上訴理由，從而本件上訴難認為合法，應予駁回。
四、按小額事件第一審法院為訴訟費用之裁判時，應確定其費用
    額，此項規定並為小額事件之上訴程序所準用，民事訴訟法
    第436條之19第1項、第436條之32第1項分別定有明文，爰確
    定本件訴訟費用額如主文第2項所示。
五、據上論結，本件上訴為不合法，依民事訴訟法第436條之32
    第1項、第2項、第444條第1項前段、第436條之19第1項、第
    95條、第78條，裁定如主文。
中　　華　　民　　國　　111 　年　　7 　　月　　14　　日
                  民事庭審判長法    官    黃梅淑　
                              法    官    高偉文　
                              法    官    徐世禎
以上正本係照原本作成。
本件裁定不得抗告。
中　　華　　民　　國　　111 　年　　7 　　月　　14　　日
                              書 記 官    林煜庭